【裁判字號】    98,消債清,107
【裁判日期】    990104
【裁判案由】    清算事件
【裁判全文】
臺灣臺北地方法院民事裁定           98年度消債清字第107號
聲  請  人
即債務人    甲○○
上列當事人聲請消費者債務清理事件，本院裁定如下：
    主  文
債務人甲○○自中華民國九十九年一月四日下午五時起開始清算
程序，並同時終止清算程序。
    理  由
一、按更生方案未依消費者債務清理條例第59條、第60條規定可
    決時，除有該條例第64條規定之情形外，法院應以裁定開始
    清算程序，消費者債務清理條例第61條定有明文。又法院開
    始清算程序之裁定，應載明其年、月、日、時，並即時發生
    效力，另債務人之財產不敷清償清算程序之費用時，法院應
    裁定開始清算程序並同時終止清算程序，復為同條例第83條
    第1項；第85條第1項所明定。
二、本件債務人聲請更生，業經本院97年度消債更字第754號裁
    定開始更生程序在案，債務人於本院更生程序進行中陳報以
    駕駛計程車為業，每月有約淨收入新台幣（下同）一萬餘元
    ，債務人復提出更生方案，主張更生期間每月清償全部債務
    人6,525元，更生期間為6年，惟債務人所提之更生方案，始
    終未能依消費者債務清理條例第60條規定獲得債權人會議之
    可決。
三、經查，本件債務人與配偶共同扶養2名子女，債務人於提出
    財產及收入狀況報告書、更生方案及本院民國（下同）98年
    10月2日調查時主張，每月須支出房租一萬元、2名未成年子
    女扶養費共13,000元，另配偶並無工作，故需支出配偶及本
    人每月生活費用共19,658元、交通費用1,039元，合計43,69
    1元，然依法配偶需為不能維持生活且無謀生能力，始受扶
    養權利，且須與債務人平均負擔對子女之扶養義務，本件債
    務人配偶非無謀生能力，故債務人應無須負擔配偶之扶養費
    。另依行政院主計處公佈之台北縣民每人每月最低基本生活
    費用11,401元，本院認應以上開最低生活標準計算生活費為
    當，故債務人更生期間之必要支出應限於22,802元（本人11
    ,401+女5,700.5+子5,700.5=22,802）較為妥適，債務人主
    張每月必要支出顯然過高，再查，債務人於本院98年10月2
    日調查時陳報其因罹患心臟病，故計程車每月收入僅一萬餘
    元，則債務人之每月收入於支付22,802元之必要費用後，並
    無能支付6,525元予全體債權人，經本院曉諭債務人斟酌，
    復於98年11月20日以北院隆97執消債更易字第105號函請債
    務人釋明其更生期間之還款來源，釐清債務人有無增加收入
    完成還款之可能，債務人於98年12月4日陳報因心臟病無法
    工作，是債務人所提每月清償6,525元之更生方案已確認顯
    無履行可能。末查，債務人於財產收入狀況說明書記載除存
    款1,916元，並無其他財產，有國稅局財產資料歸屬清單在
    卷可憑，債務人之財產顯然不敷清償清償程序之費用，則依
    首開規定，本件債務人所提之更生方案，既因顯無履行可能
    無從認可，依法及應開始清算程序，並同時終止清算程序，
    爰裁定如主文。
中    華    民    國    99    年    1     月    4     日
              民事第二庭    法      官  歐陽漢菁
上為正本係照原本作成
開始清算程序之裁定不得抗告，如不服同時終止清算程序之裁定
，應於裁定送達後10日內，以書狀向本院提出抗告，並繳納抗告
費新臺幣1千元。
中    華    民    國    99    年    1     月    4     日
                            書  記  官  吳貞瑩

司法院資訊處製作；財團法人民間司法改革基金會備份。
